Inventaris van het archief van de Inspectie van het Gymnasiaal Onderwijs, 1877-1958
Nationaal Archief, Den Haag
- Het gymnasiale onderwijs, II.
  - Leerplan en vakken., C.
    - Stukken betreffende een onderzoek naar de wenselijkheid van invoering van het leervak muziek., 1928; 90; 1 omslag
    - Briefwisseling over een ontwerp-leerplan voor het vak tekenen en kunstbespreking op het gymnasium en de gymnasiumafdeling van het lyceum., 1928; 91; 1 omslag
    - Stukken betreffende de invoering van een uniforme schrijfwijze van maten, gewichten en andere natuurkundige eenheden., 1932; 92; 1 omslag
    - Stukken betreffende voorstellen tot wijziging van de exameneisen voor de akte M.O. tekenen., 1933; 93; 1 omslag
    - Ingekomen reacties op een voorstel van G. Bolkestein, minister van Onderwijs, Kunsten en Wetenschappen tot afschaffing van het Grieks bij het Gymnasium - bèta., 1938-1939; 94; 1 omslag
    - Verslagen van bijeenkomsten van de Werkgroep voor Natuuren Scheikunde ter bepaling van de gewenste inhoud van het natuur- en scheikunde - onderwijs bij het Voorbereidend Hoger Onderwijs., 1941; 95; 1 omslag
  - Examens., D.
    - Notulen van de zittingen van de commissies tot het afnemen van het staatsexamen., 1890-1921; 96-97
      - 1890-1910, 96; 1 omslag
      - 1911-1921, 97; 1 deel
    - Briefwisseling over het verloop of de resultaten van eindexamens., 1891-1947; 98; 1 omslag
    - Stukken betreffende het streven van de "Vereeniging tot vereenvoudiging en verbetering der examens" tot afschaffing van toelatings- en overgangsexamens., 1901-1904; 99; 1 omslag
    - Anonieme aantekeningen over het staatsexamen., 1907; 100; 1 katern
    - Ingekomen verzoeken tot wijziging van de procedure bij eindexamens., 1913 en z.j.; 101; 1 omslag
    - Stukken betreffende de opvang van gemobiliseerde eindexaminandi., 1914-1918; 102; 1 omslag
    - Stukken betreffende aanvragen van Nederlanders, die geen gymnasiumdiploma bezitten, om toelating aan de universiteit., 1915-1918; 103; 1 omslag
    - Stukken betreffende de invoering van proefklassen bij de toelating tot de gymnasia in Amsterdam en Utrecht. Gestencild, geschreven., 1928; 104; 1 omslag
    - Stukken betreffende de Koninklijke Besluiten van 28 februari 1934 (Stbl. 84 en 85), houdende wijziging van het eindexamenreglement., 1932-1934; 105; 1 omslag
    - Stukken betreffende een actie van het dagblad "De Telegraaf" voor een beperking van het aantal studenten op de universiteiten., 1933; 106; 1 omslag
  - Afzonderlijke scholen., E.
    - Alkmaar, Murmelliusgymnasium., 1879-1956; 107-111; 5 omslagen
      - Algemeen. 1879-1927, 107
      - Algemeen. 1933-1956, 108
      - Stukken betreffende een onderzoek naar onregelmatigheden bij de toekenning van een vaste leraarsbenoeming. 1908, 109
      - Stukken betreffende klachten over de wijze van ordehandhaving in de klas door een leraar. 1925-1928, 110
      - Verordeningen en reglement van het gymnasium. z.j., 111
    - Amersfoort, Collegium Constantinianum., 1950-1956; 112; 1 omslag
    - Amersfoort, Johan van Oldenbarneveldtgymnasium., 1889-1956; 113-116; 4 omslagen
      - Algemeen. 1889-1921, 113
      - Algemeen. 1923-1956, 114
      - Stukken betreffende een protest van ouders tegen de tijdelijke verwijdering van een leerling van school. 1928, 115
      - Stukken betreffende het beroep van een leraar bij het ambtenarengerecht tegen zijn ontslag. 1936, 116
    - Amsterdam, Barlaeusgymnasium., 1889-1956; 117-118; 2 omslagen
      - 1889-1918, 117
      - 1920-1956, 118
    - Amsterdam, gereformeerd gymnasium., 1944-1956; 119; 1 omslag
    - Amsterdam, St. Ignatiuscollege., 1944-1955; 120; 1 omslag
    - Amsterdam, Vossiusgymnasium., 1927-1956; 121; 1 omslag
    - Apeldoorn, Aartsbisschoppelijk klein seminarie., 1953-1955; 122; 5 stukken
    - Apeldoorn, gemeentelijk gymnasium., 1912-1956; 123-127; 4 omslagen
      - Algemeen., 123
      - Bouwtekeningen van het schoolgebouw. 1912, 124
      - Stukken betreffende een protest van ouders tegen de verwijdering van een leerling van school. 1927, 125
      - Stukken betreffende de schorsing van de rector en de daaruit voortvloeiende rectoraatsvacature. 1944-1945, 126; 1 omslag
      - Stukken betreffende de verbouwing van het gymnasium. 1947-1953, 127
    - Arnhem, Stedelijk Gymnasium., 1883-1948; 128-134; 7 omslagen
      - Algemeen. 1883-1939, 128
      - Algemeen. 1940-1948, 129
      - Stukken betreffende een meningsverschil tussen een leraar, curatoren en gecommiteerden over de waardering van het eindexamen. 1884-1886, 130
      - Stukken betreffende een klacht van ouders over het aan een leerling opgelegde strafwerk. 1897, 131
      - Stukken betreffende een adres van leraren om herziening van hun jaarweddenregeling. 1898, 132
      - Stukken betreffende een meningsverschil tussen curatoren en gecommiteerden over de aan het eindexamen te stellen eisen. 1898, 133
      - Stukken betreffende de invoering van proefklassen. 1930-1933, 134
    - Assen, gemeentelijk gymnasium., 1888-1956; 135-136; 2 omslagen
      - 1888-1925, 135
      - 1926-1956, 136
    - Bergen op Zoom, Juvenaat H. Hart., 1952-1956; 137
    - Breda, gemeentelijk gymnasium., 1887-1957; 138-145; 8 omslagen
      - Algemeen. 1887-1939, 138
      - Algemeen. 1940-1954, 139
      - Correspondentie met de rector over de toelaatbaarheid van te gebruiken leerboeken en dictaten. 1940, 140
      - Stukken betreffende de tijdelijke staking van de functies van de rector. 1947, 141
      - Rapport van de sociografische dienst van de gemeente Breda over het voorbereidend hoger en middelbaar onderwijs aldaar, met reglementen van het gymnasium. Gestencild. 1949 en z.j., 142
      - Stukken betreffende een meningsverschil tussen curatoren en het gemeentebestuur over de vervulling van de rectoraatsvacature. 1951-1953, 143
      - Stukken betreffende de invoering van het vak muziek. 1954-1956, 144
      - Stukken betreffende de uitbreiding van het schoolgebouw en de bouw van een nieuw gymnastieklokaal. 1954-1957, 145
    - Breda, gymnasium aan het seminarie De Ypelaar., 1956-1958; 146-147; 2 omslagen
      - Stukken betreffende de oprichting. 1956-1958, 146
      - Stukken betreffende de bouw van de school. 1957, 147
    - Delft, gemeentelijk gymnasium., 1882-1947; 148-152; 5 omslagen
      - Algemeen., 148
      - Stukken betreffende de invoering van gewijzigde lestijden. 1904-1906, 149
      - Stukken betreffende klachten over plichtsverzuim van een leraar. 1905-1916, 150
      - Stukken betreffende de vaststelling van salarisregelingen voor leraren. 1912-1913, 151
      - Stukken betreffende conflicten tussen een leraar en de rector over tegen leerlingen te nemen strafmaatregelen. 1947, 152
    - Deventer, openbaar gymnasium., 1888-1955; 153-156; 4 omslagen
      Sedert 1954 bekend als: Alexander Hegiusgymnasium.
      - Algemeen., 153
      - Stukken betreffende bezwaren van curatoren en de inspecteur der gymnasia tegen een leraarsbenoeming. 1930, 154
      - Stukken betreffende de aanleg van een sportveld. 1951-1954, 155
      - Stukken betreffende door leraren ingediende klachten over het autoritair optreden van de rector. 1953-1954, 156
    - Doetinchem, gemeentelijk gymnasium., 1878-1928; 157-160; 4 omslagen
      - Algemeen., 157
      - Stukken betreffende klachten over onregelmatigheden bij de eindexamens in de jaren 1888-1904. 1904, 158
      - Stukken betreffende bezwaren van leraren, curatoren en de inspecteur der gymnasia tegen een leraarsbenoeming. 1908, 159
      - Stukken betreffende een onderzoek naar de geestvermogens van de rector. 1910-1911, 160
    - Dordrecht, openbaar gymnasium., 1879-1953; 161-162; 2 omslagen
      Sedert 1956 bekend als: Johan de Wittgymnasium.
      - Algemeen., 161
      - Stukken betreffende onenigheden tussen de rector en curatoren over eindexamenregelingen en over de vervulling van het conrectoraat, alsmede de hieruit voortvloeiende conflicten met de daarbij betrokken leraar. 1944-1948, 162
    - Ede, bijzonder gymnasium., 1945-1948; 163; 1 omslag
    - Eindhoven, Gymnasium Augustinianum., 1916-1947; 164; 1 omslag
    - Gorinchem, Gymnasium Camphusianum., 1882-1955; 165-168; 4 omslagen
      - Algemeen., 165
      - Stukken betreffende de oprichting. 1882-1883, 166
      - Ingekomen pleidooien van twee leraren tegen wederzijds geuite beschuldigingen. 1937. 1938, 167
      - Stukken betreffende de bouw van een nieuwe school. 1952-1954, 168
    - Gouda, Coornhertgymnasium., 1882-1947; 169-170; 2 omslagen
      - Algemeen., 169
      - Groepsportret van leraren en leerlingen. 1946, 170
    - 's-Gravenhage, Aloysiuscollege., 1933-1945; 171; 1 omslag
    - 's-Gravenhage, Christelijk gymnasium., 1914-1948; 172; 1 omslag
    - 's-Gravenhage, Gymnasium Haganum., 1884-1948; 173-175; 3 omslagen
      - Algemeen. 1884-1918, 173
      - Algemeen. 1930-1948, 174
      - Ingekomen klachten van een vader over het nietbevorderen van een leerlinge, met bijlagen. Gestencild, getypt. 1935, 175
    - Groningen, Praediniusgymnasium., 1889-1955; 176-177; 2 omslagen
      - 1889-1918, 176
      - 1939-1955, 177
    - Groningen, Willem Lodewijkgymnasium., 1916-1954; 178; 1 omslag
    - Haarlem, Stedelijk Gymnasium., 1878-1956; 179-185; 7 omslagen
      - Algemeen. 1878-1918, 179
      - Algemeen. 1919-1956, 180
      - Circulaires en foto's betreffende de viering van het 40-jarig ambtsjubileum van de rector. 1917, 181
      - Stukken betreffende een kritiek van de Leidse hoogleraar E. Reinders op de kwaliteit van het natuurkunde - onderwijs. 1925-1926, 182
      - "Rapport der commissie tot voorbereiding eener reorganisatie van het Middelbaar en Voorbereidend Hooger Onderwijs", in opdracht van Bursgemeesters en Wethouders, met bijlagen. z.j. (1926), 183
      - Stukken betreffende klachten over de didactische vooringenomenheden van een leraar. 1951-1952, 184
      - Stukken betreffende de verbouwing van het schoolgebouw. 1952-1953, 185
    - Harderwijk, protogymnasium., 1878-1882; 186; 1 omslag
    - Heerlen, St. Bernardinuscollege., 1945-1955; 187; 1 omslag
    - Heerlen, St. Claracollege., 1947-1955; 188; 1 omslag
    - Heerlen, Grotiuscollege., 1947-1953; 189-190; 2 omslagen
      - Algemeen., 189
      - Stukken betreffende de bouw van het schoolgebouw. 1950, 190
    - Hengelo (O), gemeentelijk gymnasium., 1914-1955; 191-195; 5 omslagen
      - Algemeen. 1914-1944, 191
      - Algemeen. 1945-1955, 192
      - Stukken betreffende klachten over de orde in de klas bij een lerares. 1948, 1950, 193
      - Stukken betreffende de wijziging van het schoolreglement. 1949-1950, 194
      - Stukken betreffende de bouw van een schoolgebouw voor gymnasium en H.B.S. 1950, 195
    - 's-Hertogenbosch, gemeentelijk gymnasium., 1882-1948; 196-197; 2 omslagen
      - Algemeen., 196
      - Stukken betreffende onderzoeken naar onregelmatigheden, gepleegd door de rector bij eindexamens. 1919-1932, 197
    - Hilversum, gemeentelijk gymnasium., 1888-1956; 198-200; 3 omslagen
      - Algemeen., 198
      - Stukken betreffende de staking van de functies van de rector. 1945-1946, 199
      - Stukken betreffende de aanleg van een sportveld. 1947-1949, 200
    - Kampen, gemeentelijk gymnasium., 1889-1918; 201-204; 4 omslagen
      - Jaarverslagen. 1889-1918, 201
      - Stukken betreffende de afwijzing van een eindexaminandus wegens fraude. 1900, 202
      - Stukken betreffende onenigheid tussen de rector en curatoren over de samenstelling van het lesrooster. 1907, 203
      - Stukken betreffende een polemiek met het gereformeerd gymnasium over een anonieme beschuldiging van onregelmatigheden bij het eindexamen. 1907, 204
    - Kampen, gereformeerd gymnasium., 1912-1950; 205; 1 omslag
    - Kerkrade, gymnasium Rolduc., 1913-1953; 206; 1 omslag
    - Leeuwarden, gereformeerd gymnasium., 1939-1950; 207; 1 omslag
    - Leeuwarden, Stedelijk Gymnasium., 1888-1955; 208-212; 5 omslagen
      - Algemeen., 208
      - Ingekomen reacties op de benoeming van rabbijnen tot leraar hebreeuws. 1907, 1920, 209
      - Stukken betreffende een conflict tussen leraren en curatoren inzake de bevoegdheid van curatoren om bij de vaststelling van rapportcijfers in te grijpen. 1949-1950, 210
      - Stukken betreffende een verbod van B. & W. aan een leraar om elders een betrekking te aanvaarden. 1950, 211
      - Stukken betreffende een klacht van ouders over het niet - bevorderen van een leerling. 1955, 212
    - Leiden, Stedelijk Gymnasium., 1888-1948; 213-215; 3 omslagen
      - Algemeen., 213
      - Stukken betreffende het verzet van de ouders tegen een schoolexcursie naar een tentoonstelling van de Nederlandsche Arbeidsdienst. 1941, 214
      - Stukken betreffende de gerechtelijke veroordeling van de rector wegens "dienstweigering". 1943, 215
    - Maastricht, Rooms-Katholiek Gymnasium., 1922-1956; 216; 1 omslag
    - Maastricht, Stedelijk Gymnasium., 1878-1956; 217-223; 7 omslagen
      - Algemeen. 1878-1918, 217
      - Algemeen. 1938-1954, 218
      - Stukken betreffende katholieke reacties op een "Schets eener Geschiedenis van de provincie Limburg" door de niet-katholieke leraar geschiedenis aan het gymnasium. 1925, 219
      - Stukken betreffende klachten over de didactische kwaliteiten van een leraar. 1948-1955, 220
      - Stukken betreffende klachten over de kwaliteit van het schoolgebouw. 1950-1956, 221
      - Ingekomen brief van de rector over de beoordelingswijze van het eindexamen door gecommiteerden met minuut-antwoord. 1950, 222
      - Stukken betreffende het beroep van een eindexaminandus tegen zijn afwijzing. 1954, 223
    - Middelburg, gemeentelijk gymnasium., 1878-1955; 224-226; 3 omslagen
      - Algemeen. 1878-1934, 224
      - Algemeen. 1935-1955, 225
      - Stukken betreffende de zuivering van de rector. 1945-1947, 226
    - Nijmegen, St. Canisiuscollege., 1939-1947; 227; 1 omslag
    - Nijmegen, gymnasium "Mater Dei"., 1925-1929; 228; 1 omslag
    - Nijmegen, Stedelijk Gymnasium., 1878-1947; 229-230; 2 omslagen
      - Algemeen., 229
      - Stukken betreffende een verbod van B. & W. om tot klassensplitsing over te gaan. 1933, 230
    - Oosterhout, gymnasium op het seminarie der paters Capucijnen., 1954-1957; 231; 1 omslag
    - Roermond, Bisschoppelijk college., 1943-1954; 232; 1 omslag
    - Rotterdam, Gymnasium Erasmianum., 1888-1952; 233-234; 2 omslagen
      - Algemeen., 233
      - Stukken betreffende een klacht van curatoren over de strengheid van gecommiteerden bij het eindexamen. 1906-1907, 234
    - Rotterdam, St. Franciscuscollege., 1935-1946; 235; 1 omslag
    - Rotterdam, Marnixgymnasium., 1919-1948; 236; 1 omslag
    - Schiedam, gemeentelijk gymnasium., 1879-1956; 237-238; 2 omslagen
      - 1879-1934, 237
      - 1935-1956, 238
    - Sittard, Bisschoppelijk college "St. Jozef"., 1938-1955; 239; 1 omslag
    - Sneek, gemeentelijk gymnasium., 1888-1956; 240-242; 3 omslagen
      - Algemeen. 1888-1936, 240
      - Algemeen. 1945-1955, 241
      - Stukken betreffende een vacature van het rectoraat. 1909, 242
    - Tiel, gemeentelijk gymnasium., 1877-1948; 243-248; 6 omslagen
      - Algemeen. 1877-1920, 243
      - Algemeen. 1921-1948, 244
      - Stukken betreffende een subsidieaanvrage voor uitbreiding van het gymnasium. 1887, 245
      - Stukken betreffende de opening van de Roelof-Hartstichting te Ede en de naar aanleiding hiervan ondernomen pogingen tot infrastructurele verbetering van het gymnasium. 1934-1936, 246
      - Stukken betreffende de sollicitatie van een onder verdenking van zedenfeiten ontslagen leraar. 1937-1938, 247
      - Stukken betreffende de weigering van het schooldiploma aan een leerlinge op grond van een beschuldiging van omgang met de bezetter. 1945, 248
    - Tilburg, St. Joseph studiehuis., 1958; 249; 1 omslag
    - Utrecht, Christelijk gymnasium., 1911-1952; 250; 1 omslag
    - Utrecht, Hieronymusgymnasium., 1920-1954; 251-255; 5 omslagen
      - Algemeen. 1878-1920, 251
      - Algemeen. 1921-1954, 252
      - Stukken betreffende klachten over het onderwijspeil van de school. 1889-1893, 253
      - Stukken betreffende een meningsverschil tussen curatoren en de inspecteur der gymnasia over de benoeming van een leraar. 1913, 254
      - Stukken betreffende een klacht van ouders over de honorering van een natuurkundeproefwerk. 1937, 255
    - Velsen, R.K. Gymnasium Missiehuis Driehuis., 1951-1956; 256; 1 omslag
    - Velsen, Gymnasium Felisenum., 1949-1956; 257-258; 2 omslagen
      - Algemeen., 257
      - Stukken betreffende de uitbreiding van het schoolgebouw. 1949-1951, 258
    - Venlo, St. Thomascollege., 1921-1951; 259; 1 omslag
    - Venray, R.K. Gymnasium St. Angela., 1936-1955; 260-262; 3 omslagen
      - Algemeen., 260
      - Foto's, gemaakt bij gelegenheid van examenuitslagen. 1933, 1938, 261
      - Stukken betreffende de ontslagaanzegging van een lerares wegens langdurige ziekte. 1942, 262
    - Venray, R.K. gymnasium voor jonges "Immaculatae Conceptionis"., 1940-1955; 263; 1 omslag
    - Weert, Bisschoppelijk college., 1946-1955; 264-265; 2 omslagen
      - Algemeen., 264
      - Stukken betreffende de "uitbreiding van het noodgebouw. 1950, 265
    - Winschoten, gemeentelijk gymnasium., 1888-1956; 266-269; 4 omslagen
      - Algemeen., 266
      - Stukken betreffende een onderzoek door een speciale commissie naar het toelatings- en bevorderingsbeleid van de school. 1949-1950, 267
      - Stukken betreffende voorstellen van B. & W. tot wijziging van het schoolreglement. 1952, 268
      - Stukken betreffende voorstellen tot vernieuwing van de onderwijsaccomodatie. 1953-1955, 269
    - Zeist, gymnasium "De Breul"., 1943-1954; 270-271; 2 omslagen
      Dit gymnasium is een voortzetting van het gymnasium Katwijk, dat in de oorlogsjaren moest worden ontruimd.
      - Algemeen., 270
      - Stukken betreffende nieuwbouwplannen en de bouw van een kleedlokaal. 1949-1954, 271
    - Zenderen, R.K. gymnasium St. Alberti., 1956; 272; 1 omslag
    - Zundert, Gymnasium van het St. Vincentiusseminarie., 1958; 273-274; 2 omslagen
      - Stukken betreffende de oprichting., 273
      - Stukken betreffende de uitbreiding van het seminariegebouw., 274
    - Zutphen, gemeentelijk gymnasium., 1878-1953; 275-284; 10 omslagen
      - Algemeen. 1886-1918, 275
      - Algemeen. 1924-1955, 276
      - Stukken betreffende de oprichting en de opening van de school. 1878-1881, 277
      - Stukken betreffende een klacht van de rector over de examenbeoordeling van gecommiteerden. 1923, 278
      - Stukken betreffende een tot handgemeen leidend conflict tussen twee leraren. 1927, 279
      - Stukken betreffende een onderzoek naar het optreden van curatoren bij het eindexamen van 1928. 1929, 280
      - Stukken betreffende klachten van curatoren tegen een leraar en tegen de rector over de kwaliteit van het onderwijs. 1934-1935, 281
      - Stukken betreffende de klacht van een oud-leerling over "de antikatholieke houding" van een leraar. 1948, 282
      - Stukken betreffende de bouw van een gemeenschappelijk gymnastieklokaal voor gymnasium en H.B.S. 1951-1953, 283
      - Stukken betreffende de samenvoeging van het gymnasium en de H.B.S. tot een lyceum. 1953, 284
    - Zwolle, Gymnasium Celeanum., 1883-1955; 285-286; 4 omslagen
      - Algemeen., 285
      - Stukken betreffende klachten over de orde in de klas bij een leraar. 1913-1914, 286
    - Stukken betreffende het verzoek van een leraar tot intrekking van zijn benoeming., 1938; 287
    - Stukken betreffende de zuivering van de rector en een leraar en de daaruit voortvloeiende rectoraatsvacature., 1945-1948; 288
  - Diversen, F.
    - Verslagen over de toestand van het gymnasiaal onderwijs in Nederland over de jaren 1906-1907 en 1907-1908, 289; 1 omslag
    - Tekst van een redevoering over het gymnasiaal onderwijs, gehouden op de landdag van het gymnasiaal en middelbaar onderwijs., 1914; 290; 1 stuk
    - Staat van gesubsidieerde gymnasia beherende stichtingen., 1924; 291; 1 katern
    - Rapport van de inspecteurs van gymnasia, lycea en het middelbaar onderwijs, naar aanleiding van bezuinigingsvoorstellen van het ministerie van Onderwijs, Kunsten en Wetenschappen., 1933; 292; 1 omslag
    - Stukken betreffende de samenstelling van een algemeen verslag over de toestand van het onderwijs in de jaren 1944-1946., 1946-1947; 293; 1 omslag
- Overige onderwijsinstellingen, III.
  - Stukken betreffende een aanvrage van de stichting "Het Nederlandsch Schoolmuseum" tot erkenning als rijksinstituut., 1918-1919; 294; 1 omslag
  - Stukken betreffende de oprichting van een Christelijk Lyceum in Almelo en de benoeming van de rector aldaar., 1919; 295; 1 omslag
  - "Regelen voor bouw en inrichting van openbare burgerscholen en lycea", opgesteld door de rijksbouwkundige voor gebouwen van het onderwijs., 1920; 296; 1 omslag
  - Correspondentie over de oprichting van lycea., 1920-1947; 297; 1 omslag
  - Uitgebrachte adviezen over salarisregelingen voor leraren directeurs aan Hogere Burgerscholen., 1922, 1936; 298; 1 omslag
  - Stukken betreffende de instelling van los van het gymnasium staande cursussen in klassieke talen., 1927; 299; 1 omslag
  - Minuut-advies bij een concept-Koninklijk Besluit, houdende toelating van MULO- leerlingen op de HBS, met bijlagen., 1928; 300; 1 omslag
  - Ingekomen brieven van een leraar en de directie van de Handelsavondscholen der Vereeniging "Handelsonderwijs" in Amsterdam betreffende de ontslagaanzegging van de leraar., 1940; 301; 2 stukken
  - Jaarverslagen van het Coornhertlyceum en het Lorentzlyceum te Haarlem., 1951, 1952; 302; 1 omslag
- Contacten met het buitenland, IV.
  - Ingekomen aanvragen van buitenlandse scholen tot toekenning van het ius promovendi en aanvragen om geldigheidsverklaringen van buitenlandse diploma's, met minuut-adviezen over deze scholen., 1899-1937; 303; 1 omslag
  - Stukken betreffende het onderwijs in Nederlands-Indië., 304-306
    - Briefwisseling over de toestand van het gymnasiaal onderwijs in Nederlands-Indië en over de toekenning van het ius promovendi aan Nederlands-Indische onderwijsinrichtingen. 1914-1939, 304; 1 omslag
    - Ingekomen stukken betreffende voorlichtingsactiviteiten over Nederlands-Indië. 1918-1928, 305; 1 omslag
    - Ingekomen brieven betreffende rectorsbenoemingen. 1920 en z.j., 306; 2 stukken
  - Adres van hoogleraren en docenten aan de Vlaamsche Hoogeschool te Gent ter beantwoording van beschuldigingen van de Franse hogeschool aldaar. Gedrukt., 1919; 307; 1 stuk
  - Stukken betreffende internationale scholierencorrespondentie en -uitwisselingen., 1920, 1947; 308; 1 omslag
  - Ingekomen verzoeken tot het verlenen van onderwijsbevoegdheid krachtens opleiding aan buitenlandse instituten., 1921, 1922; 309; 1 omslag
  - Ingekomen stukken van het Lyceum Alpinum te Zuoz betreffende de aanvrage om toekenning van het ius promovendi., 1921; 310; 1 omslag
    In deze school werd ook in het Nederlands gedoceerd.
  - Ingekomen aankondigingen voor internationale cursussen en congressen op onderwijsgebied., 1926-1933; 311; 1 omslag